臺灣新竹地方法院刑事判決　　　　　100年度審交訴字第75號
公　訴　人　臺灣新竹地方法院檢察署檢察官
被　　　告　彭錦財
　　　　　　陳秋全
上列被告等因過失傷害、傷害案件，經檢察官提起公訴（100 年
度偵字第6912號），本院判決如下：
    主    文
本件均公訴不受理。
    理    由
一、公訴意旨略以：被告彭錦財明知飲酒後將導致其注意能力減
    低、反應能力變慢，在此時如駕車行駛於道路上，隨時有致
    他人於死、傷之危險，竟自民國100 年4 月21日下午3 時許
    起，在位於新竹縣新豐鄉福興村OK便利超商旁某不知名小吃
    店內飲用啤酒3 瓶，至同日晚間6 時許止，已達不能安全駕
    駛動力交通工具之程度，卻仍於酒後騎乘車牌號碼RS3-820
    號輕型機車（被告彭錦財所涉公共危險案件，另經臺灣新竹
    地方法院檢察署檢察官為緩起訴處分），沿新竹縣新豐鄉○
    ○○○ ○道外側車道由東往西方向行駛，於同日晚間6 時16分
    許，途經新竹縣新豐鄉○○○○ ○道4.5 公里處時，本應注意
    車輛行駛至交岔路口，轉彎車應讓直行車先行，並注意車前
    狀況，隨時採取必要之安全措施，且依當時天候晴、日間自
    然光線、路面乾燥、無障礙物、視距良好等情況觀之，亦無
    不能注意情事，竟疏未注意而貿然左轉，適有告訴人蔡易成
    騎乘、搭載告訴人蔡易良之車牌號碼F3Q-106 號普通重型機
    車，沿同方向行駛於內側車道，於同時行經該路口，見狀已
    閃避不及，2 車發生碰撞，告訴人蔡易成、蔡易良因而人車
    倒、地，致告訴人蔡易成受有左手大腿擦傷、頭部外傷之傷
    害。詎被告彭錦財駕車肇事致人受傷後，竟未採取救護措施
    ，亦未報警處理，旋即駕車逃離現場（被告彭錦財所犯肇事
    逃逸犯行，由本院另行審結）。嗣被告陳秋全行經該處，見
    被告彭錦財與告訴人蔡易成發生交通事故，即趨前與告訴人
    蔡易成、蔡易良理論，雙方並發生口角爭執，被告陳秋全竟
    與3 名姓名年籍不詳之成年男子，共同基於傷害之犯意聯絡
    ，於上開時、地，分持安全帽或徒手毆打告訴人蔡易成、蔡
    易良，致告訴人蔡易成受有腹壁挫傷、告訴人蔡易良受有腹
    壁挫傷、頭部外傷之傷害。因認被告彭錦財涉犯刑法第284
    條第1 項之過失傷害罪嫌及被告陳秋全涉有刑法第277 條第
    1 項普通傷害罪等語。
二、按告訴乃論之罪，告訴人於第一審辯論終結前得撤回其告訴
    ，又告訴經撤回者，應諭知不受理之判決；並得不經言詞辯
    論為之，刑事訴訟法第238條第1項、第303條第3款、第307
    條分別定有明文。
三、查本件告訴人蔡易成、蔡易良告訴被告彭錦財過失傷害罪部
    分及被告陳秋全普通傷害罪部分，公訴人認係觸犯刑法刑法
    第284 條第1 項之過失傷害罪及第277 條第1 項之普通傷害
    罪，依同法第287 條之規定，均須告訴乃論。茲本件被告彭
    錦財及被告陳秋全所涉上開罪嫌部分，業經告訴人蔡易成、
    蔡易良與被告彭錦財及被告陳秋全於本院準備程序中達成民
    事調解，被告彭錦財及被告陳秋全願賠償新臺幣60,000元予
    告訴人蔡易成、蔡易良，業已當庭給付無訛，並經告訴人蔡
    易成、蔡易良於100 年11月16日具狀撤回對被告彭錦財及被
    告陳秋全之過失傷害、傷害告訴等情，此有告訴人蔡易成、
    蔡易良所立具之聲請撤回告訴狀、本院100 年11月16日準備
    程序筆錄各1 份在卷可稽（見本院卷第27頁背面、34頁）。
    是依照上開說明，本件爰不經言詞辯論，逕為諭知公訴不受
    理之判決。
四、依刑事訴訟法第303 條第3 款、第307 條，判決如主文。
中    華    民    國    100     年    11  月    29    日
                  刑事第九庭    法  官  劉兆菊
以上正本證明與原本無異。
如不服本判決應於收受判決後10日內向本院提出上訴書狀，並應
敘述具體理由。其未敘述上訴理由者，應於上訴期間屆滿後20日
內向本院補提理由書(均須按他造當事人之人數附繕本)「切勿逕
送上級法院」。
中    華    民    國  100     年    11    月    29    日
                                書記官  許榮成